ACORDAO-COMPLETO-2501513

ACÓRDÃO DE RELAÇÃO

ACÓRDÃO DE RELAÇÃO 12478/2021 ATA 31/2021 - PRIMEIRA CÂMARA

Acórdão 12478/2021-TCU-Primeira Câmara
Trata-se de recurso de reconsideração interposto por Ademir Galvão Andrade contra o Acórdão 7257/2021-TCU-Primeira Câmara (peça 41) , por meio do qual esta Corte de Contas julgou suas contas irregulares.
Considerando que, regularmente notificado, em 29/6/2021 (peça 80) , da deliberação recorrida, o responsável somente compareceu aos autos em 19/7/2021, oportunidade em que protocolizou seu recurso de reconsideração (peça 82) ;
Considerando que o prazo para a interposição desse recurso é de 15 (quinze) dias, nos termos do art. 285 do Regimento Interno do TCU;
Considerando que "a data de início do prazo é contada a partir do primeiro dia em que houver expediente no Tribunal", nos termos do art. 19, § 3º, da Resolução TCU 170/2004, o termo a quo para análise da tempestividade foi o dia 30/6/2021, sendo certo que o termo final para sua interposição se deu no dia 14/7/2021;
Considerando que argumento novo ou tese jurídica nova não podem ser considerados fatos novos, uma vez que não representam documentos ou acontecimentos cujo conhecimento se daria posteriormente à decisão recorrida;
Considerando que o recorrente não traz aos autos documentos que demonstrem a superveniência de fatos novos, razão pela qual a intempestividade constatada não pode ser afastada, a teor do art. 285, § 2º, do Regimento Interno do TCU;
Os Ministros do Tribunal de Contas da União, quanto ao processo a seguir relacionado, ACORDAM, por unanimidade, com fundamento nos arts. 32, inciso I e parágrafo único, e 33 da Lei 8.443/1992, e nos arts. 143, inciso IV, alínea "b", e § 3º, 277, inciso I, e 285, caput e § 2º, do Regimento Interno do TCU, de acordo com os pareceres emitidos nos autos, em:
a) não conhecer do recurso de reconsideração interposto por Ademir Galvão Andrade, por restar intempestivo e não apresentar fatos novos;
b) encaminhar cópia desta decisão, acompanhada da instrução da unidade técnica, ao recorrente e aos órgãos/entidades interessados.
1. Processo TC-Processo 021.641/2006-7 (PRESTAÇÃO DE CONTAS - Exercício: 2005) 
	1.1. Apensos: Processo 042.034/2012-4 (ACOMPANHAMENTO) ; Processo 042.020/2012-3 (ACOMPANHAMENTO) ; Processo 042.007/2012-7 (ACOMPANHAMENTO) ; Processo 008.157/2012-0 (RELATÓRIO DE INSPEÇÃO) ; Processo 042.135/2012-5 (ACOMPANHAMENTO) ; Processo 042.018/2012-9 (ACOMPANHAMENTO) ; Processo 042.038/2012-0 (ACOMPANHAMENTO) ; Processo 042.005/2012-4 (ACOMPANHAMENTO) ; Processo 042.137/2012-8 (ACOMPANHAMENTO) .
	1.2. Responsáveis: Ademir Galvão Andrade (XXX.051.805-XX) ; Aldenor Monteiro de Araujo Junior (XXX.928.902-XX) ; Alexandre Ribeiro Motta (XXX.643.197-XX) ; Ana Maria Almeida Brito (XXX.405.551-XX) ; Antonina Cândida Costa de Moraes (XXX.122.072-XX) ; Castruz Catramby Coutinho (XXX.651.957-XX) ; Clodoaldo Pinto Filho (XXX.267.607-XX) ; Cristovam Silva da Cruz (XXX.239.822-XX) ; Elias Salame da Silva (XXX.462.132-XX) ; Estevam Pedrosa (XXX.909.782-XX) ; Evandro Luiz de Souza (XXX.082.207-XX) ; Marcia Henriques Ribeiro de Oliveira (XXX.505.751-XX) ; Marcos José Pereira Damasceno (XXX.747.032-XX) ; Maria Auxiliadora Dias Carvalho (XXX.599.862-XX) ; Nelson Pontes Simas (XXX.383.432-XX) ; Rafael Magalhães Furtado (XXX.420.593-XX) ; Sara Ribeiro Braga Ferreira (XXX.209.006-XX) .
	1.3. Recorrente: Ademir Galvão Andrade (XXX.051.805-XX) .
	1.4. Entidade: Companhia Docas do Pará.
	1.5. Relator: Ministro Vital do Rêgo.
	1.6. Representante do Ministério Público: Procurador Júlio Marcelo de Oliveira.
	1.7. Relator da deliberação recorrida: Ministro Benjamin Zymler.
	1.8. Unidade Técnica: Secretaria de Recursos (Serur) .
	1.9. Representação legal: Cristiana Pinho Martins (OAB/PA 9.328) e outros. 
	1.10. Determinações/Recomendações/Orientações: não há.

Primeira Câmara

Companhia Docas do Pará.

Ademir Galvão Andrade (XXX.051.805-XX); Aldenor Monteiro de Araujo Junior (XXX.928.902-XX); Alexandre Ribeiro Motta (XXX.643.197-XX); Ana Maria Almeida Brito (XXX.405.551-XX); Antonina Cândida Costa de Moraes (XXX.122.072-XX); Castruz Catramby Coutinho (XXX.651.957-XX); Clodoaldo Pinto Filho (XXX.267.607-XX); Cristovam Silva da Cruz (XXX.239.822-XX); Elias Salame da Silva (XXX.462.132-XX); Estevam Pedrosa (XXX.909.782-XX); Evandro Luiz de Souza (XXX.082.207-XX); Marcia Henriques Ribeiro de Oliveira (XXX.505.751-XX); Marcos José Pereira Damasceno (XXX.747.032-XX); Maria Auxiliadora Dias Carvalho (XXX.599.862-XX); Nelson Pontes Simas (XXX.383.432-XX); Rafael Magalhães Furtado (XXX.420.593-XX); Sara Ribeiro Braga Ferreira (XXX.209.006-XX).

VITAL DO RÊGO

Ministro Benjamin Zymler.

Procurador Júlio Marcelo de Oliveira.

PRESTAÇÃO DE CONTAS (PC)

Secretaria de Recursos (Serur).